# OSCAR DANIEL REYES PERALES

# JUNIOR SOFTWARE DEVELOPER

Col. Centauro Del Norte Lerdo, 87-13-33-73-97 osda2403@outlook.es

#### RESUMEN DEL PERFIL

Apasionado al desarrollador de software de 23 años con discapacidad motora en busca de soluciones innovadoras y dispuesto asumir nuevos desafíos para mejorar mis habilidades y tener mas experiencia en el desarrollo de software. Mi discapacidad me ha enseñado la capacidad de adaptación, aplicándola en todos los aspectos de mi vida. Me dedico a promover la inclusión y la diversidad, convencido de que son motores clave para la innovación y el éxito

#### PROFESSIONAL SKILL

Espíritu adaptativo , Trabajo en equipo, Organización, Responsable, Trabajo bajo presión, Buena comunicación, Toma de decisiones, Adaptabilidad

#### TECHNICAL SKILL

Python, C#, Ruby, PHP, XML, React, HTML, CSS, Boostrap, Android Studio, Flutter, AWS, SQL, Unity, Linux, Workpress, git, Odoo, .Net, Scrum, JavaScript

# EDUCACIÓN

#### Ing. Desarrollo y Gestión de Software

Universidad Tecnológica de la Laguna Durango

2018 - 2022

#### EXPERIENCIA LABORAL

## Desarrollador web DSW System

Noviembre, 2023- Enero, 2024

• Modificar módulos ya creados y crear nuevo modulo en su plataforma

#### Desarrollador de ERP Odoo

Junio, 2023 - Septiembre 2023

#### Jarsa

- Crear nuevos modulos
- Modificar modulos ya creados
- Trabajar con metodologia SCRUM

### Desarrollador web

SILAG Abril, 2022- Junio, 2022

Crear pagina en workpress para venta de Paneles Solares.

#### Desarrollador web

**VIVENDO** 

Septiembre, 2020- Diciembre, 2020

 Crear vista para hacer equipos de trabajo y asignarles tareas de una Plataforma de Desarrollo de Aplicaciones en la Nube.

IDIOMAS

CERTIFICADO

Ingles B2 Español nativo Metodología Scrum CISCO